【裁判字號】    98,審易,3642
【裁判日期】    990412
【裁判案由】    毒品危害防制條例
【裁判全文】
臺灣高雄地方法院刑事判決            98年度審易字第3642號
公  訴  人  臺灣高雄地方法院檢察署檢察官
被      告  甲○○
上列被告因毒品危害防制條例案件，經檢察官聲請逕以簡易判決
處刑（98年度毒偵字第3269號），本院認不應以簡易判決處刑（
98年度審簡字第4792號），改依通常程序審理判決如下：
    主  文
本件公訴不受理。
    理  由
一、原聲請簡易判決處刑意旨係以：被告甲○○於民國98年3 月
    17日非法持有第二級毒品安非他命4.44公克，於同日12時3
    分許在高雄縣鳳山市○○路62號（華水亭汽車旅館207 號房
    內）為警查獲，並扣得其持有之上開毒品，因認被告涉嫌違
    反毒品危害防制條例第11條第2 項之持有第二級毒品罪嫌。
二、按案件起訴之程序違背規定者，應諭知不受理之判決，並得
    不經言詞辯論為之，刑事訴訟法第303 條第1 款、第307 條
    分別定有明文。查行為人施用毒品，依毒品危害防制條例第
    20條第3 項、第1 項及第23條第2 項之規定，需行為人係觀
    察、勒戒或強制戒治執行完畢釋放後，5 年內再犯毒品危害
    防制條例第10條之施用毒品罪者，始由檢察官依法追訴，若
    未經觀察、勒戒或強制戒治之程序而犯毒品危害防制條例第
    10條之施用毒品罪，或觀察勒戒、強制戒治執行完畢釋放5
    年後，再犯毒品危害防制條例第10條之施用毒品罪者，均應
    由檢察官向法院聲請裁定送勒戒處所觀察、勒戒，經觀察、
    勒戒後，如認無繼續施用毒品傾向者，即應釋放，並為不起
    訴處分，如認有繼續施用毒品傾向者，則由檢察官向法院聲
    請裁定令入戒治處所強制戒治。是以行為人經觀察、勒戒或
    強制戒治執行完畢釋放後，5 年內再犯施用毒品罪，即為檢
    察官就行為人施用毒品犯行提起公訴之程序要件。是施用第
    一級、第二級毒品案件之被告如未經觀察、勒戒或強制戒治
    程序者，檢察官逕行提起公訴，其起訴應屬違背程序，法院
    應依刑事訴訟法第303 條第1 款規定諭知不受理之判決，合
    先敘明。
三、經查：
  (一)被告甲○○於民國98年3 月17日中午12時3 分許在高雄縣鳳
    山市○○路62號（華水亭汽車旅館207 號房內）為警查獲，
    並扣得其持有疑似第二級毒品甲基安非他命之結晶狀物品2
    包，嗣該結晶狀物品經送驗結果，呈甲基安非他命陽性反應
    等情（驗後淨重分別為：2.626 公克、0.626 公克），有高
    雄市立凱旋醫院濫用藥物成品檢驗鑑定書1 紙在卷可參，足
    認扣案結晶物確係第二級毒品甲基安非他命無訛，是被告持
    有第二級毒品甲基安非他命之事實，固堪認定。
  (二)被告為警查獲時，雖於警詢中供稱：伊最後一次施用毒品時
    間，係在98年2 月中旬等語，惟因其後於本院調查中改稱：
    伊係於98年3 月17日早上某時，施用扣案甲基安非他命毒品
    ，之前於警詢中係因為精神恍惚，始供稱係於98年2 月中旬
    施用毒品等語。而被告遭查獲後，經採尿送驗結果，其尿液
    呈甲基安非他命陽性反應，有高雄縣政府警察局尿液採證檢
    驗對照表及臺灣檢驗科技股份有限公司98年4 月1 日編號KＺ
    000000000000號濫用藥物尿液檢驗報告各1 份在卷可查。又
    甲基安非他命經口服投與後約百分之70於24小時內自尿中排
    出，約百分之90於96小時內自尿中排出，且甲基安非他命成
    分之檢出與其投與方式、投與量、個人體質、採尿時間與檢
    測儀器之精密度等諸多方式有關，因此僅憑尿液中呈甲基安
    非他命陽性反應，並無法確實推算吸食時間距採集時間之長
    短，惟依上述資料推斷，最長不會超過4 日即96小時，亦經
    行政院衛生署藥物食品檢驗局81年2 月8 日81藥檢一字第00
    1156號函示明確。被告尿液經檢驗結果既呈甲基安非他命陽
    性反應，足認其後於本院調查中所述係於遭查獲當日早上施
    用等語，始與前開函示意旨相符，而屬可採，是其曾於98年
    3 月17日早上某時施用扣案甲基安非他命毒品等情，亦堪認
    定。
  (三)另被告前於98年間因施用毒品案件，經台灣板橋地方法院以
    98年度毒聲字第444 號裁定送觀察、勒戒，後因認有繼續施
    用毒品傾向，再經該院以98年度毒聲字第1058號裁定送強制
    戒治，於99年3 月25日停止戒治執行完畢等情，有臺灣高等
    法院被告前案紀錄表在卷可查。本件被告施用毒品犯行，既
    在上開強制戒治程序執行完畢前所為，與毒品危害防制條例
    第23條第2 項所定須觀察、勒戒或強制戒治執行完畢釋放後
    ，5 年內再犯毒品危害防制條例第10條之施用毒品罪，始得
    依法追訴之要件不符，自不得予以起訴。又被告被訴持有第
    二級毒品甲基安非他命之低度行為，應為施用第二級毒品之
    高度行為所吸收，而依施用毒品之行為論處，是該持有毒品
    行為自亦不得另行起訴，詎檢察官仍予以聲請簡易判決處刑
    ，本件起訴程序即屬違背規定，且無從補正，本院自應依刑
    事訴訟法第303 條第1 款、第307 條之規定，不經言詞辯論
    逕為不受理判決之諭知。
據上論結，應依刑事訴訟法第452 條、第303 條第1 款、第307
條，判決如主文。
中    華    民    國    99    年    4     月    12    日
                  刑事第三庭    法  官  黃宗揚
以上正本證明與原本無異。
如不服本判決應於收受送達後10日內向本院提出上訴書狀，並應
敘述具體理由；如未敘述上訴理由者，應於上訴期間屆滿後20日
內向本院補提理由書（均須按他造當事人之人數附繕本）「切勿
逕送上級法院」。
中    華    民    國    99    年    4     月    13    日
                                書記官  唐佳安

司法院資訊處製作；財團法人民間司法改革基金會備份。
